臺灣高雄地方法院刑事判決　　　　　　　99年度訴字第1694號
公　訴　人　臺灣高雄地方法院檢察署檢察官
被　　　告　黃桂龍
指定辯護人　陳忠勝律師
被　　　告　李明俊
指定辯護人　程高雄律師
上列被告因毒品危害防制條例等案件，經檢察官提起公訴（99年
度偵字第25181 號）及追加起訴（100 年度蒞追字第9 號），本
院判決如下：
    主  文
黃桂龍犯如附表一所示之罪，各處如附表一主文欄所示之刑。應
執行有期徒刑陸年，未扣案之門號0000000000號行動
電話壹支（含SIM 卡壹枚），與李明俊連帶沒收之，如全部或一
部不能沒收時，由黃桂龍與李明俊連帶追徵其價額；未扣案之販
賣第二級毒品所得共計新臺幣壹萬參仟元，其中新臺幣壹萬元沒
收，如全部或一部不能沒收時，以其財產抵償之；其中新臺幣參
仟元與李明俊連帶沒收，如全部或一部不能沒收時，以其與李明
俊之財產連帶抵償之。
李明俊犯如附表二所示之罪，各處如附表二主文欄所示之刑。應
執行有期徒刑拾壹年肆月，未扣案之門號0000000000
號行動電話壹支（含SIM 卡壹枚），與黃桂龍連帶沒收之，如全
部或一部不能沒收時，由李明俊與黃桂龍連帶追徵其價額；未扣
案之販賣第二級毒品所得共計新臺幣陸仟伍佰元，其中新臺幣參
仟伍佰元沒收，如全部或一部不能沒收時，以其財產抵償之；其
中新臺幣參仟元與黃桂龍連帶沒收，如全部或一部不能沒收時，
以其與黃桂龍之財產連帶抵償之。
    事  實
一、黃桂龍（綽號「魷魚」）、李明俊（原名李德維，綽號「俊
    仔」）均明知甲基安非他命係毒品危害防制條例所列管之第
    二級毒品，未經許可，不得擅自販賣、持有，渠等竟意圖營
    利，基於販賣第二級毒品甲基安非他命之犯意，分別為下列
    犯行：
（一）黃桂龍意圖營利，基於販賣第二級毒品甲基安非他命之犯
      意，於98年10月間某不詳時日，在高雄市立澄清湖棒球場
      外，由黃桂龍交付數量半錢之第二級毒品甲基安非他命予
      林文斌，供其施用，林文斌則支付新臺幣（下同）3,000
      元予黃桂龍而完成交易（即起訴書附表一編號5 ）。
（二）黃桂龍意圖營利，基於販賣第二級毒品甲基安非他命之犯
      意，於98年11月5 日22時許，在高雄市○○區○○路與憲
      政路口附近之金莎遊藝場，由黃桂龍交付數量1 錢之第二
      級毒品甲基安非他命予王宗仁，供其施用，王宗仁則支付
      5,000 元予黃桂龍而完成交易（即起訴書附表一編號1 ）
      。
（三）黃桂龍與李明俊共同基於販賣第二級毒品甲基安非他命之
      犯意聯絡，於98年11月26日某時許，林文斌先與黃桂龍聯
      絡告以欲與郭家棟一同合資購買重量二分之一錢之第二級
      毒品甲基安非他命事宜，黃桂龍、李明俊旋於同日19時許
      ，前往高雄市○○區○○路與福德路口「漁人碼頭KTV 」
      外停車場，由黃桂龍在其駕駛之自小客車內，交付數量四
      分之一錢之甲基安非他命予林文斌，供林文斌、郭家棟施
      用，林文斌則交付3,000 元（由林文斌、郭家棟各出資
      1,500 元）予黃桂龍，並告知林文斌不足之四分之一錢甲
      基安非他命將指示李明俊代為交付。嗣因李明俊遲未交付
      剩餘不足之甲基安非他命，林文斌遂於98年11月27日14時
      05分許，以其門號0000000000號行動電話，撥打李明俊所
      使用，作為對外販賣毒品聯絡工具，門號為0000000000號
      之行動電話聯絡交付不足四分之一錢甲基安非他命事宜，
      郭家棟並於該次通話中與李明俊約定交付地點。嗣於同日
      某時許，李明俊遂持黃桂龍提供之甲基安非他命，在高雄
      市○○區○○路與憲政路口附近之金莎遊藝場，交付不足
      之四分之一錢之第二級毒品甲基安非他命予郭家棟而完成
      交易（即起訴書附表一編號2 ）。
（四）黃桂龍意圖營利，基於販賣第二級毒品甲基安非他命之犯
      意，於98年11月底某日19時許，在高雄市○○區○○路與
      憲政路口附近之金莎遊藝場，由黃桂龍交付數量不詳之第
      二級毒品甲基安非他命1 包予李明俊、王元男，供渠等施
      用，李明俊則支付1,000 元（由李明俊、王元男各出資50
      0 元）予黃桂龍而完成交易（即起訴書附表一編號3 ）。
（五）黃桂龍意圖營利，基於販賣第二級毒品甲基安非他命之犯
      意，於98年12月5 日19時許，在高雄市○○區○○路與憲
      政路口附近之金莎遊藝場，由黃桂龍交付數量不詳之第二
      級毒品甲基安非他命1 包予李明俊、王元男，供渠等施用
      ，李明俊則支付1,000 元（由李明俊、王元男各出資500
      元）予黃桂龍而完成交易（即起訴書附表一編號4 ）。
（六）李明俊意圖營利，基於販賣第二級毒品甲基安非他命之犯
      意，於98年10月26日22時許，在高雄市鳳山區大東醫院，
      由李明俊交付數量不詳之第二級毒品甲基安非他命1 包予
      蔡永清，供其施用，蔡永清並於同年月28日19時許，在高
      雄市鳳山區寶貝熊遊藝場，支付1,000 元予李明俊，以此
      方式完成交易（即起訴書附表二編號1 ）。
（七）李明俊意圖營利，基於販賣第二級毒品甲基安非他命之犯
      意，於98年10月28日某時許，蔡永清先與李明俊聯絡告以
      欲購買第二級毒品甲基安非他命事宜，於同日18時57分許
      ，蔡永清復以其門號0000000000號行動電話，撥打李明俊
      上開門號為0000000000號之行動電話告知已到達約定地點
      等候，嗣於同日某時許，在高雄市鳳山區寶貝熊遊藝場，
      由李明俊交付數量不詳之第二級毒品甲基安非他命1 包予
      蔡永清，供其施用，蔡永清並於某不詳期日，在不詳地點
      ，支付1,000 元予李明俊，以此方式完成交易（即起訴書
      附表二編號2 ）。
（八）李明俊意圖營利，基於販賣第二級毒品甲基安非他命之犯
      意，於98年12月15日20時52分前某不詳時日，郭家棟先與
      李明俊聯絡告以欲購買甲基安非他命事宜，李明俊即於98
      年12月15日20時52分許，以上開門號為0000000000號之行
      動電話聯絡，撥打郭家棟所使用門號0000000000號行動電
      話，告知交易之數量、金額及地點。嗣於同日某時許，在
      高雄市鳥松區澄清湖風景區側門，由李明俊先交付數量不
      詳之甲基安非他命予郭家棟供其施用，郭家棟則先支付1,
      000 元予李明俊。再於翌日（16日）18時許，在高雄市鳥
      松區澄清湖風景區側門，由李明俊交付剩餘不足之甲基安
      非他命（總計四分之一錢）予郭家棟，供其施用，郭家棟
      則再支付500 元予李明俊而完成交易（即起訴書附表二編
      號3 ）。
二、李明俊明知甲基安非他命係毒品危害防制條例所列管之第二
    級毒品，亦經行政院衛生署公告禁止使用，為藥事法所規範
    之禁藥，未經許可，不得擅自轉讓、持有，竟基於轉讓禁藥
    即第二級毒品甲基安非他命之犯意，於98年12月1 日18時許
    ，在高雄市○○區○○路350 巷口，將重量甚微之禁藥即第
    二級毒品甲基安非他命1 包無償提供予友人王元男施用（甲
    基安非他命部分之毒品重量無法證明逾依毒品危害防制條例
    第8 條第6 項及「轉讓毒品加重其刑之數量標準」所定加重
    其刑之標準即10公克以上），而轉讓之（即起訴書附表二編
    號4）。
三、嗣黃桂龍於檢察官偵查中及本院審判時，對於前開販賣第二
    級毒品犯行均自白不諱。
四、案經高雄市政府警察局（改制前為高雄縣政府警察局，下同
    ）移送臺灣高雄地方法院檢察署檢察官偵查起訴。
    理  由
壹、證據能力部分
一、按被告以外之人於偵查中向檢察官所為陳述，除顯有不可信
    之情況者外，得為證據，刑事訴訟法第159 條之1 第2 項定
    有明文。偵查中對被告以外之人所為之偵查筆錄，性質上係
    屬傳聞證據，惟現階段刑事訴訟法規定檢察官代表國家偵查
    犯罪、實施公訴，依法其有訊問被告之權，證人且須具結，
    而實務運作時，檢察官偵查中向被告以外之人所取得之陳述
    ，原則上均能遵守法律規定，不致違法取供，其可信度極高
    ，職是，本件證人王宗仁、林文斌、郭家棟、王元男、蔡永
    清、黃桂龍、李明俊於偵查中檢察官以證人身分予以訊問，
    並經依法具結在卷，且無證據顯示檢察官在偵查時有不法取
    供之情形，亦查無證據顯示有顯不可信之情況。是揆諸前揭
    說明，上開證人於偵查中之證述，均具有證據能力。
二、通訊監察之錄音，係利用科技產物取得之證據，與供述證據
    性質不同，是否具備證據能力，端以證據取得是否合法性為
    定，不適用傳聞排除法則。若取得證據之機械性能與操作技
    術無虞，錄音內容之同一性即不成問題，又翻譯者之聽覺及
    語言之理解若不成問題，譯文與錄音之同一性，即無可非議
    。亦即通訊監聽（錄）本質上係搜索扣押之延伸，其取得證
    據之證據能力有無，厥以監聽（錄）之「合法性」作決定，
    如係合法監聽所取得，不生欠缺證據能力問題。此種監聽（
    錄）取得之證據，雖具有「審判外陳述」之外觀，但並不適
    用供述證據之傳聞排除法則。監聽（錄）取得之證據，合法
    取得之證據所須檢驗者，為證據之「同一性」及「真實性」
    。詳言之，監聽（錄）取得之錄音須與監聽內容一致、錄音
    之譯文須與取得之錄音一致，始符合證據「同一性」之要求
    ，又錄音譯文之解讀，須符合原來對話人之意思，始符合證
    據「真實性」之要求，而具備足夠證明力。此種證據因係機
    械操作形成，「同一性」係檢驗機械性能與操作技術，「真
    實性」則係檢驗譯作者之聽寫與理解能力，與傳聞證據之檢
    驗原理，迥不相同（最高法院97年台上字第3872號、3936號
    判決意旨參照）。本案如附表三所示之各該通訊監察譯文係
    由本院核發98年聲監字第2230號通訊監察書，對被告李明俊
    持有之上開行動電話進行監聽，有本院之通訊監察書（見99
    年度他字第1088號偵卷一第213 頁至第215 頁）在卷可憑，
    且被告黃桂龍、李明俊所犯者均係販賣第二級毒品罪，該罪
    最輕本刑為有期徒刑5 年以上，合於通訊保障及監察法第5
    條第1 項第1 款之監察要件，因此均係合法監聽所得之證據
    ，依上開說明該等通訊譯文均具有證據能力。
三、另按被告以外之人於審判外之言詞或書面陳述，除法律有規
    定者外，不得作為證據；被告以外之人於審判外之陳述，雖
    不符刑事訴訟法第159 條之1 至同條之4 之規定，而經當事
    人於審判程序同意作為證據，法院審酌該言詞陳述或書面陳
    述作成時之情況，認為適當者，亦得為證據。當事人、代理
    人或辯護人於法院調查證據時，知有刑事訴訟法第159 條第
    1 項不得為證據之情形，而未於言詞辯論終結前聲明異議者
    ，視為有前項之同意，刑事訴訟法第159 條第1 項、第159
    條之5 分別定有明文。查本判決所引用之各項據以認定事實
    之傳聞證據，被告黃桂龍、李明俊、渠等辯護人及公訴人於
    本院言詞辯論終結前，均不爭執而未曾聲明異議，本院審酌
    該等言詞及書面陳述作成時之情況，並無出於任意性或不正
    取供，或違法或不當情事，且客觀上亦無不可信之情況，堪
    認為適當，揆諸前開說明，依法均有證據能力，合先敘明。
貳、實體部分
一、認定事實部分
（一）被告黃桂龍所犯事實欄一（一）至（五）部分
      上揭事實欄一（一）至（五）之事實，業據被告黃桂龍於
      偵查及本院審理中均坦承不諱，核與證人王宗仁、林文斌
      、郭家棟、李明俊、王元男於警詢、偵查中之證述俱相符
      （見高雄縣政府警察局警卷一第81頁、第143 頁反至第14
      4 頁反、第150 頁反至第151 頁、第192 頁、99年度他字
      第1088號偵卷一第139 頁、第176 頁至第178 頁、第189
      頁、第206 頁、99年度他字第2428號偵卷二第19頁至第21
      頁、第34頁），復有如附表三編號3 所示之通訊監察譯文
      附卷可憑，足認被告黃桂龍任意性自白均與事實相符，本
      件事證明確，其犯行均堪認定。
（二）被告李明俊所犯事實欄一（三）、（六）至（八）部分
    1.訊據被告李明俊固坦承附表三編號3 、7 、8 所示之內容
      分係其與林文斌、蔡永清、郭家棟之通話內容，且有於98
      年11月27日與郭家棟見面，有於98年10月26日至高雄市鳳
      山區大東醫院與蔡永清碰面，有於98年10月28日19時許前
      往高雄市鳳山區寶貝熊遊藝場，有於98年12月15日、16日
      至高雄市鳥松鄉澄清湖風景區側門之事實，惟矢口否認有
      何販賣第二級毒品之犯行，辯稱：伊沒有在98年11月27日
      交付四分之一錢的甲基安非他命給郭家棟，當時蔡永清跟
      伊在一起，是蔡永清交付給郭家棟的；又蔡永清於98年10
      月26日、28日都是跟王宗仁購買甲基安非他命，甲基安非
      他命是王宗仁的，也是王宗仁交付予蔡永清，與伊無關；
      另伊也沒有賣甲基安非他命予郭家棟，伊是跟郭家棟合資
      購買的，伊沒有毒品如何賣給郭家棟，郭家棟也沒有給伊
      錢云云（見本院卷一第33頁至第34頁、院卷三第16頁反至
      第17頁）。經查：
    2.事實欄一（三）部分
      被告黃桂龍於98年11月26日販賣甲基安非他命予林文斌、
      郭家棟後，因重量不足，乃指示被告李明俊交付剩餘不足
      之部分予林文斌、郭家棟，被告李明俊遂於翌日將該等甲
      基安非他命交付予郭家棟等情，業據被告李明俊於警詢時
      自承：被告黃桂龍於98年11月26日有販賣甲基安非他命予
      林文斌、郭家棟，但因重量不足要補給林文斌，被告黃桂
      龍找不到林文斌，就把要補給林文斌的甲基安非他命放在
      伊這邊，隔天伊在金沙遊藝場碰到郭家棟，就把甲基安非
      他命拿給郭家棟等語（見高雄市政府警察局警卷一第107
      頁反至第108 頁），核與證人即共同被告黃桂龍於偵查、
      本院審理時證稱：伊與林文斌、郭家棟不熟，是被告李明
      俊與他們聯絡後，再與伊聯絡告知交易地點的，伊有販賣
      二分之一錢的甲基安非他命給林文斌、郭家棟，由林文斌
      支付現金給伊，但因伊毒品不夠，當時只有先交付四分之
      一錢甲基安非他命，當天晚上伊有再交四分之一錢的甲基
      安非他命給被告李明俊，讓被告李明俊補給林文斌，伊有
      先打電話給林文斌，告訴林文斌剩下不足的甲基安非他命
      會請被告李明俊代為交付，林文斌說好，伊才叫被告李明
      俊拿給他等語（見99年度他字第2428號偵卷二第45頁至第
      47頁、本院卷二第61頁至第62頁）；證人林文斌於偵查、
      本院審理時證述：伊於98年11月26日19時許，在漁人碼頭
      KTV 外，有與郭家棟各出資1,500 元向被告黃桂龍購買二
      分之一錢甲基安非他命，被告李明俊當時也在場，被告黃
      桂龍先給伊四分之一錢的甲基安非他命，他說另外不夠的
      會叫被告李明俊拿給伊，隔天伊就打給被告李明俊，他就
      跟伊約地點，但伊不認識路就叫郭家棟去拿等語（見99年
      度他字第1088號偵卷一第176 頁、99年度他字第2428號偵
      卷二第19頁、第21頁、本院卷二第41頁反至第43頁）；證
      人郭家棟於偵查中證稱：98年11月26日伊有與林文斌合資
      向被告黃桂龍購買二分之一錢的甲基安非他命，但因只先
      給一半，隔天下午林文斌叫伊去找被告李明俊拿剩下的甲
      基安非他命，後來伊就與被告李明俊約在鳳山大順路與憲
      政路口，由被告李明俊把剩下的補給伊等語（見99年度他
      字第1088號偵卷一第177 頁）俱相符；又證人蔡永清於本
      院審理時到庭證述：伊沒有在98年11月27日與被告李明俊
      一起到大順路與憲政路口附近之金莎遊藝場交付毒品給郭
      家棟，伊曾與被告李明俊去過金莎遊藝場，但都是去打電
      話，從來沒有與被告李明俊一起去交付甲基安非他命等語
      （見本院卷二第38頁反）；況觀諸附表三編號3 所示之通
      訊監察譯文，果被告黃桂龍未指示被告李明俊交付剩餘不
      足之甲基安非他命予林文斌、郭家棟，林文斌焉有無故撥
      打被告李明俊上開行動電話，請求儘快補足之理？顯見被
      告黃桂龍於98年11月26日販賣甲基安非他命予林文斌、郭
      家棟時，因數量不足，僅先交付四分之一錢之甲基安非他
      命，後再指示被告李明俊將剩餘不足之部分交付予林文斌
      、郭家棟，被告李明俊亦於98年11月27日依被告黃桂龍之
      指示，親自將甲基安非他命補足交付予郭家棟，是被告李
      明俊確有與被告黃桂龍共同販賣第二級毒品予林文斌、郭
      家棟乙情，應堪採信。
    3.事實欄一（六）、（七）部分
   （1）被告李明俊分別於98年10月26日22時許、28日19時許，
        在高雄市鳳山區大東醫院、寶貝熊遊藝場，交付數量不
        詳之第二級毒品甲基安非他命各1 包予蔡永清，並分別
        於數日後收取價金各1,000 元等情，業據證人蔡永清於
        偵查中結證稱：被告李明俊於98年10月26日有販賣1,00
        0 元的甲基安非他命給伊，是被告李明俊拿給伊的，伊
        當時是欠被告李明俊1,000 元，但有跟他說28日領薪水
        時會還他，所以被告李明俊於98年10月28日打電話給伊
        ，要跟伊要錢，伊於98年10月28日19時許，在寶貝熊遊
        藝場有還被告李明俊1,000 元，而當天伊又跟被告李明
        俊買了1,000 元的甲基安非他命，那次的錢後來有還給
        他等語（見99年度他字第1088號偵卷一第127 頁）；於
        本院審理時復到庭證述：伊於98年10月28日18時57分許
        ，有撥打0000000000號行動電話要購買甲基安非他命，
        電話是被告李明俊接的，伊是跟被告李明俊說要購買甲
        基安非他命，98年10月28日那次是被告李明俊交付甲基
        安非他命給伊的，伊當時有拿1,000 元給被告李明俊，
        是要還之前在大東醫院買毒品的錢，錢是被告李明俊收
        的，而98年10月28日那次，伊後來錢也有還；又98年10
        月26日在大東醫院那次，被告李明俊與王宗仁都有一起
        來，伊可以確定是被告李明俊拿甲基安非他命給伊的，
        那次也是被告李明俊讓伊欠1,000 元的等語（見本院卷
        二第32頁至第38頁），甚為明灼。核與附表三編號7 所
        示通訊監察譯文之情節俱相符，而上開通訊監察譯文均
        係被告李明俊與證人蔡永清之對話內容，亦為被告李明
        俊所不否認（見本院卷一第33頁至第33頁反）；參以被
        告李明俊於本院準備程序時自承：98年10月26日、28日
        那兩次，伊忘了是否伊交付的等語（見本院卷一第33頁
        反）；復佐以證人蔡永清與被告李明俊平日並無恩怨，
        且販賣毒品係重罪，乃眾所周知之事，證人蔡永清亦應
        明知於此，當無無端杜撰上情入被告李明俊於此重罪之
        理？而其於偵查、審判中均經具結，明知若未據實陳述
        ，將會受偽證罪之處罰後，就其向被告李明俊購買甲基
        安非他命之經過及金額仍為相同之證述，當不致甘冒偽
        證罪責而虛構上開情節以誣陷被告令入囹圄之虞，堪認
        被告李明俊確有於98年10月26日及28日，各販賣第二級
        毒品甲基安非他命1 次予證人蔡永清無訛。
   （2）被告李明俊雖辯稱上開2 次甲基安非他命均係王宗仁交
        付予蔡永清，毒品也是王宗仁的云云。然其於本院準備
        程序時已供陳：98年10月26日、28日那兩次，伊忘了是
        否伊交付的等語（見本院卷一第33頁反），業如上述；
        又證人王宗仁於偵查中證稱：98年10月28日17時01分許
        ，伊與被告李明俊之通話內容是，蔡永清打電話給伊，
        但伊沒有毒品賣給蔡永清，之後被告李明俊有問伊蔡永
        清的事，伊不知道被告李明俊後來有沒有賣給蔡永清等
        語（見99年度他字第1088號偵卷一第126 頁）；於本院
        審理時復證述：98年10月28日蔡永清本來要向伊買甲基
        安非他命，但伊在打電動，被告李明俊就打電話問伊蔡
        永清的電話，伊就將蔡永清需要購買的量告訴被告李明
        俊，伊只知道被告李明俊有將甲基安非他命交給蔡永清
        ，那次的毒品不是伊的；另98年10月26日伊有跟被告李
        明俊一起去鳳山大東醫院，是被告李明俊與蔡永清交易
        的，是被告李明俊賣給蔡永清，伊沒有收到錢，毒品也
        是被告李明俊的，不是伊的，伊沒有賣給蔡永清，伊與
        被告李明俊當天是要一起去打電動，才順道搭被告李明
        俊的車等語（見本院卷一第152 頁至第152 頁反、第15
        3 頁反至第154 頁），復參酌證人蔡永清上開偵查及審
        理中之證詞，足見蔡永清於98年10月26日、28日購買之
        甲基安非他命均係由被告李明俊所交付，蔡永清亦係將
        金錢支付予被告李明俊，且該等甲基安非他命皆為被告
        李明俊所有等情，已堪採信。被告李明俊上開所辯，顯
        係卸責之詞，殊無可採。
    4.事實欄一（八）部分
   （1）被告李明俊以門號0000000000號行動電話作為聯絡電話
        ，於98年12月16日18時許，在高雄市鳥松區澄清湖風景
        區側門，交付四分之一錢之甲基安非他命予郭家棟，並
        收取價金1,500 元等情，業據證人郭家棟於偵查中證稱
        ：98年12月15日之通訊監察譯文是伊與被告李明俊是通
        話內容，因為伊跟朋友要買甲基安非他命，伊之前有問
        過被告李明俊是否有毒品，被告李明俊就打電話回覆伊
        ，並約定98年12月15日21時許，在澄清湖的側門進行交
        易，但伊到約定地點後，被告李明俊說22時許才會到，
        伊不想等就先離開了，隔天即98年12月16日18時許，被
        告李明俊才在澄清湖側門拿四分之一錢的甲基安非他命
        給伊，伊交付1,500 元給被告李明俊等語（見99年度他
        字第1088號偵卷一）；於本院審理時復到庭證述：98年
        12月15日的通話內容為被告李明俊問伊是否需要甲基安
        非他命，因之前伊有問被告李明俊得否幫伊拿甲基安非
        他命，伊是拜託被告李明俊幫伊拿甲基安非他命，他就
        去幫伊調，伊不知道這樣算不算是跟被告李明俊購買，
        被告李明俊在通話當天有先拿一點甲基安非他命給伊，
        伊有給他1,000 元，隔天被告李明俊有補齊甲基安非他
        命給伊，總共交付給伊四分之一錢，伊有再給他500 元
        ，被告李明俊確實有交付四分之一錢的甲基安非他命給
        伊，伊也有給他1,500 元等語（見本院卷一第93頁反至
        第96頁反），甚為明灼。核與附表三編號8 所示通訊監
        察譯文之情節俱相符，而上開通訊監察譯文均係被告李
        明俊與證人郭家棟之對話內容，亦為被告李明俊所不否
        認（見99年度他字第2428號偵卷二第21頁）；參以被告
        於本院準備程序時自承：伊於98年12月15日在澄清湖側
        門時，因身上有一點毒品，就先給郭家棟，郭家棟有說
        到時候再扣掉等語（見本院卷一第34頁），於偵查時亦
        供陳：98年12月16日伊有開車跟黃桂龍去澄清湖側門，
        伊忘記是伊還是黃桂龍交付毒品給郭家棟，之後伊有補
        足四分之一錢的甲基安非他命給郭家棟等語（見99年度
        他字第2428號偵卷二第21頁），復佐以證人郭家棟與被
        告李明俊平日並無恩怨，且販賣毒品係重罪，乃眾所周
        知之事，證人郭家棟亦應明知於此，而其於偵查、審判
        中均經具結，明知若未據實陳述，將會受偽證罪之處罰
        後，就其向被告郭家棟購買甲基安非他命之經過、地點
        、數量及金額仍為相同之證述，當不致甘冒偽證罪責而
        虛構上開情節以誣陷被告李明俊令入囹圄之虞，堪認被
        告李明俊確有於98年12月15日，以前揭行動電話作為販
        賣毒品之工具，販賣第二級毒品甲基安非他命1 次予證
        人郭家棟等情，應非虛妄。
   （2）被告於本院準備程序時時雖辯稱：伊於98年12月15日係
        與證人郭家棟、黃桂龍3 人各出資1,500 元，一起合資
        購買甲基安非他命，但後來因為證人郭家棟要欠500 元
        ，最後就全部都沒買了，伊不清楚98年12月16日是誰交
        付甲基安非他命給郭家棟的云云（見本院卷一第34頁）
        。惟證人被告李明俊於偵查中供稱：伊後來有補四分之
        一錢的甲基安非他命給郭家棟，那是伊與郭家棟合資購
        買的等語（見99年度他字第2428號偵卷二第21頁）；於
        本院準備程序時復改稱：係其與郭家棟、黃桂龍3 人合
        資購買，且最終並未購買等語（見本院卷一第34頁），
        前後供述不一，足見被告李明俊前揭所辯，無非為臨訟
        杜撰之說詞，不足採信。再證人黃桂龍於本院審理時到
        庭證稱：伊於98年12月16日有與被告李明俊到高雄市鳥
        松區澄清湖風景區找郭家棟，被告李明俊只跟伊說要去
        那裡找朋友，伊當時不認識郭家棟，也不清楚被告李明
        俊當天去找郭家棟做什麼事等語（見本院卷二第60頁至
        第60頁反）；而觀諸附表三編號8 所示之通訊監察譯文
        ，被告李明俊與證人郭家棟於通話內容中並未就合資購
        買毒品之金額、比例有所討論，況第二級毒品甲基安非
        他命之價格昂貴、取得不易，自客觀以言，被告李明俊
        與證人郭家棟至多僅係朋友關係，非屬至親，如被告李
        明俊、證人郭家棟確係為獲取較多份量而有合資之必要
        ，衡情對毒品重量自會錙銖必較並力求準確，然證人郭
        家棟於本院審理時到庭證述：被告交給伊的甲基安非他
        命是1 包裝起來的，伊沒有看到被告李明俊把買來的甲
        基安非他命分裝成四分之一錢等語（見本院卷一第97頁
        ），是被告李明俊僅籠統供述其與證人郭家棟，甚或黃
        桂龍係合資購買，卻未能明確說明渠等有何合資購買毒
        品之合意與共識存在，足見被告李明俊前揭所辯，無非
        事後卸責之詞。
    5.綜上，被告李明俊確有於事實欄一（三）、（六）、（七
      ）、（八）所示之時、地，販賣第二級毒品甲基安非他命
      之4 次犯行，均事證明確，其犯行俱堪認定。
（三）被告李明俊所犯事實欄二部分
      上揭事實欄二之事實，業據被告李明俊於偵查及本院審理
      中均坦承不諱，核與證人王元男於偵查中之證述相符（見
      99年度他字第1088號偵卷一第139 頁），足認被告李明俊
      任意性自白與事實相符，此部分事證明確，其犯行堪以認
      定。
（四）再邇來政府為杜絕毒品氾濫，毒害人民甚深，再三宣導教
      民眾遠離毒品、媒體之報導既深且廣，對於毒品之禁絕，
      應為民眾所熟悉。又政府對於查緝施用、轉讓及販賣毒品
      無不嚴格執行，且販賣毒品罪更係重罪，設若無利可圖，
      衡情一般持有毒品者，當不致輕易將持有毒品交付他人。
      況第二級毒品甲基安非他命價格不貲、物稀價昂，且販賣
      毒品係違法行為，非可公然為之，亦無公定之價格，不論
      任何包裝，均可任意分裝增減分量，每次買賣價量，亦可
      能隨時依雙方間之關係深淺、資力、需求量及對行情之認
      知、來源是否充裕、查緝是否嚴緊，購買者被查獲時供述
      購買對象之可能性風險之評估等，因而異其標準，並隨時
      機動調整，非可一概而論，是販賣之利得，除經坦承犯行
      或價量俱臻明確外，委難查得實情，販賣之人從價差或量
      差中牟利方式雖異，其意圖營利之非法販賣行為則一，茍
      無任何利益可圖，被告黃桂龍、李明俊實無甘冒風險，在
      與購毒者均非至親之下，將毒品無償交付。從而，被告黃
      桂龍、李明俊應有欲從中賺取差額利潤以牟利之意圖，應
      堪認定。
（五）綜上，被告黃桂龍意圖營利，販賣第二級毒品甲基安非他
      命之5 次犯行，及被告李明俊意圖營利，販賣第二級毒品
      甲基安非他命之4 次犯行、轉讓甲基安非他命予王元男之
      1 次犯行，均已事證明確，渠等犯行均堪認定，應俱予依
      法論科。
二、論罪科刑部分
（一）被告黃桂龍部分：
      核被告黃桂龍就事實欄一（一）至（五）所為，均係犯毒
      品危害防制條例第4 條第2 項販賣第二級毒品罪。被告黃
      桂龍與李明俊間，就事實欄一（三）之犯行，有犯意聯絡
      及行為分擔，應論以共同正犯。被告黃桂龍各次持有第二
      級毒品甲基安非他命之低度行為，均各為其販賣第二級毒
      品甲基安非他命之高度行為所吸收，均不另論罪。被告黃
      桂龍所犯上開5 次販賣第二級毒品罪，犯意各別，行為互
      殊，應予分論併罰。又被告黃桂龍就事實欄一（一）至（
      五）所示販賣第二級毒品犯行，於偵查及本院審理中均自
      白犯罪，應俱依毒品危害防制條例第17條第2 項之規定減
      輕其刑。另毒品危害防制條例第17條第1 項規定，犯同條
      例第4 條第2 項販賣第二級毒品罪，供出毒品來源，因而
      查獲其他正犯或共犯者，減輕或免除其刑，所稱「供出毒
      品來源，因而查獲其他正犯或共犯者」，必須被告先供出
      毒品來源（諸如前手或共犯等相關資訊），使調查或偵查
      犯罪之公務員據以發動調查或偵查並進而查獲者，始足當
      之。換言之，被告之「供出毒品來源」相關資訊，與犯罪
      調查或偵查機關之發動調查或偵查並進而查獲，二者必須
      具有因果關係，並非謂被告一經「自白」或「指認」毒品
      來源者而有助於查獲，即應獲上開減免之寬典（最高法院
      99年度台上字第2752號、99年度台上字第5090號判決可資
      參照）。查被告黃桂龍於99年7 月23日警詢時，供稱其所
      販賣之第二級毒品甲基安非他命係向洪福來購買的等語（
      見高雄縣政府警察局警卷一第48頁），高雄市政府警察局
      刑事警察大隊即根據被告黃桂龍上開供述，循線查獲洪福
      來涉嫌販賣第二級毒品甲基安非他命之事實，並移送臺灣
      高雄地方法院檢察署偵辦乙情，有高雄市政府警察局99年
      11月18日高縣警刑字第0990045997號函，暨所附偵辦洪福
      來涉嫌毒品危害防制條例案偵查報告1 份（見本院卷一第
      38頁至第65頁）在卷可稽，足認被告黃桂龍於警詢中供出
      其甲基安非他命毒品來源為洪福來，與高雄市政府警察局
      刑警大隊對洪福來發動調查並進而查獲具有因果關係甚明
      ，揆諸前揭說明，被告黃桂龍上開5 次販賣第二級毒品犯
      行，自均符合毒品危害防制條例第17條第1 項之規定，應
      俱予減輕其刑，再依法與前開自白減輕事由，遞減輕之。
      爰審酌被告黃桂龍正值壯年，不思以正途取財，明知甲基
      安非他命經公告列為第二級毒品，竟仍販賣甲基安非他命
      供人施用以牟利，戕害他人人身至深且鉅，危害社會風氣
      ，助長毒品氾濫，足以衍生其他犯罪，危害我國社會治安
      ，所為實不足取，惟念及被告黃桂龍犯後始終坦承犯行，
      已有悔悟，態度尚佳，及其犯罪之動機、手段、所得利益
      等一切情狀，分別量處如主文所示之刑，並定其應執行之
      刑。
（二）被告李明俊部分：
    1.按經中央衛生主管機關行政院衛生署明令公告禁止製造、
      調劑、輸入、輸出、販賣或陳列之毒害藥品，均屬藥事法
      所稱之禁藥，藥事法第21條第1 項第1 款定有明文。查甲
      基安非他命屬毒品危害防制條例第2 條第2 項第2款 所列
      之第二級毒品，又屬安非他命類藥品，業經藥品管理中央
      主管機關行政院衛生署於69年12月8 日、75年7 月11日及
      79年10月9 日三度公告重申禁止使用在案，迄未變更，仍
      應認屬藥事法第22條第1 項第1 款所列之禁藥。轉讓甲基
      安非他命之行為，除轉讓之數量已達行政院依毒品危害防
      制條例第8 條第6 項規定所訂定之標準（轉讓毒品加重其
      刑之數量標準第2 條第1 項第2 款規定：淨重10公克以上
      ），經依法加重該條第2 項之法定刑後，較藥事法第83條
      第1 項之法定刑為重之情形外，因藥事法第83條第1 項係
      於93年4 月21日修正公布，同年月23日施行，為毒品危害
      防制條例第8 條第2 項之後法，且為重法，自應優先適用
      藥事法處斷（最高法院97年台非字第397 號判決參照），
      查被告李明俊所犯如事實欄二所示轉讓甲基安非他命部分
      ，均無證據足認轉讓數量已達淨重10公克以上，基於罪證
      有疑，應有利於被告之認定原則，不得遽依毒品危害防制
      條例第8 條第6項 加重其刑，自應依藥事法第83條第1 項
      轉讓禁藥罪論處。
    2.核被告李明俊就事實欄一（三）、（六）、（七）、（八
      ）所為，均係犯毒品危害防制條例第4 條第2 項販賣第二
      級毒品罪；就事實欄二所為，係犯藥事法第83條第1 項之
      轉讓禁藥罪。被告李明俊與黃桂龍間，就事實欄一（三）
      之犯行，有犯意聯絡及行為分擔，應論以共同正犯。被告
      李明俊各次持有甲基安非他命之低度行為，各為其販賣、
      轉讓之高度行為所吸收，均不另論罪。被告李明俊上開4
      次販賣第二級毒品罪及1 次轉讓禁藥罪，犯意各別，行為
      互殊，應予分論併罰。又對於不同刑罰法律間具有法規競
      合關係者，由法院為比較適用時，應本於法律整體適用不
      得割裂為法律適用，本件被告李明俊就事實欄二所示轉讓
      甲基安非他命行為，既發生藥事法第83條第1 項與毒品危
      害防制條例第8 條第2 項規定間之法規競合關係，而應優
      先適用藥事法第83條第1 項規定論處，則縱被告李明俊就
      該轉讓禁藥之犯行於偵查及審判中均自白，亦不得另依毒
      品危害防制條例第17條第2 項規定減刑，附此敘明（臺灣
      高等法院暨所屬法院98年11月11日法律座談會參照）。爰
      審酌被告正值壯年，不思以正途取財，明知甲基安非他命
      經公告列為第二級毒品，竟仍販賣甲基安非他命供人施用
      以牟利，並無償提供甲基安非他命供他人施用，戕害他人
      人身至深且鉅，危害社會風氣，助長毒品氾濫，足以衍生
      其他犯罪，危害我國社會治安，所為實不足取，犯後復飾
      詞狡辯，不知悔改，惟念及交易金額非鉅，對毒品擴散之
      危害尚非重大，及其犯罪之動機、手段、所得利益等一切
      情狀，分別量處如主文所示之刑，並定其應執行之刑。
三、沒收部分
（一）門號為0000000000號行動電話1 支（含SIM 卡1 枚），為
      被告李明俊所使用，業據其於本院準備程序時供陳在卷（
      見本院卷一第34頁），為供聯絡事實欄一（三）、（七）
      、（八）所示販賣第二級毒品甲基安非他命所用，為供犯
      販賣第二級毒品所用之物，雖未扣案，惟無積極證據證明
      業已滅失，應分別於被告李明俊所犯如事實欄一（七）、
      （八）所示販賣第二級毒品罪刑項下，依毒品危害防制條
      例第19條第1 項之規定宣告沒收，如全部或一部不能沒收
      時，追徵其價額；於被告黃桂龍、李明俊所犯如事實欄一
      （三）所示販賣第二級毒品罪刑項下，依毒品危害防制條
      例第19條第1 項之規定及共犯連帶原則，宣告被告黃桂龍
      、李明俊連帶沒收，如全部或一部不能沒收時，由被告黃
      桂龍與李明俊連帶追徵其價額。
（二）又按毒品危害防制條例第19條第1 項規定「犯第4 條至第
      9 條、第12條、第13條或第14條第1 項、第2 項之罪者，
      其供犯罪所用或因犯罪所得之財物，均沒收之，如全部或
      一部不能沒收時，追徵其價額或以其財產抵償之」；又共
      同正犯之犯罪所得為新臺幣時，因係合併計算，且於全部
      或一部不能沒收時，以其財產抵償之，為避免執行時發生
      重複沒收、抵償之情形，故各共同正犯之間係採連帶沒收
      主義，於裁判時僅諭知連帶沒收，不得就全體共同正犯之
      總所得對各該共同正犯分別重複諭知沒收；此與罰金刑應
      分別諭知、分別執行者不同（最高法院96年度台上字第34
      50號判決意旨參照），是分述如下：
   1. 被告黃桂龍就事實欄一（一）、（二）、（四）、（五）
      所示販賣第二級毒品取得之交易金額（分別為3,000 元、
      5,000 元、1,000 元、1,000 元），雖未扣案，惟係被告
      黃桂龍販賣第二級毒品所得之財物，應俱依毒品危害防制
      條例19條第1 項規定，在各該罪刑項下宣告沒收，如全部
      或一部不能沒收時，以其財產抵償之。
   2. 被告李明俊就事實欄一（六）、（七）、（八）所示販賣
      第二級毒品取得之交易金額（分別為1,000 元、1,000 元
      、1,500 元），雖未扣案，惟係被告李明俊販賣第二級毒
      品所得之財物，應俱依毒品危害防制條例19條第1 項規定
      ，在各該罪刑項下宣告沒收，如全部或一部不能沒收時，
      以其財產抵償之。
   3. 被告黃桂龍、李明俊就事實欄一（三）所示共同販賣第二
      級毒品取得之交易價金3,000 元，雖未扣案，惟係渠等共
      同販賣第二級毒品所得之財物，應依毒品危害防制條例第
      19條第1 項規定，分別在渠2 人各該罪刑項下，宣告被告
      黃桂龍、李明俊連帶沒收，如全部或一部不能沒收時，以
      渠等之財產連帶抵償之。
據上論斷，應依刑事訴訟法第299 條第1 項前段，毒品危害防制
條例第4 條第2 項、第17條第1 項、第2 項、第19條第1 項，藥
事法第83條第1 項，刑法第11條、第28條、第51條第5 款，判決
如主文。
本案經檢察官鄧怡君到庭執行職務。
中    華    民    國   100     年    6     月    23   日
                  刑事第七庭    審判長法  官  陳  箐
                                      法  官  廖華君
                                      法  官  簡佩珺
以上正本證明與原本無異。
如不服本判決，應於判決送達後10日內，向本院提出上訴狀。
中    華    民    國   100     年    6     月    23   日
                                      書記官  黃淑菁
附錄犯罪科刑法條：
毒品危害防制條例第4條
製造、運輸、販賣第一級毒品者，處死刑或無期徒刑；處無期徒
刑者，得併科新臺幣 2 千萬元以下罰金。
製造、運輸、販賣第二級毒品者，處無期徒刑或7 年以上有期徒
刑，得併科新臺幣1 千萬元以下罰金。
製造、運輸、販賣第三級毒品者，處5 年以上有期徒刑，得併科
新臺幣7 百萬元以下罰金。
製造、運輸、販賣第四級毒品者，處3 年以上10年以下有期徒刑
，得併科新臺幣3 百萬元以下罰金。
製造、運輸、販賣專供製造或施用毒品之器具者，處1 年以上7
年以下有期徒刑，得併科新臺幣1 百萬元以下罰金。
前五項之未遂犯罰之。
藥事法第83條
明知為偽藥或禁藥，而販賣、供應、調劑、運送、寄藏、牙保、
轉讓或意圖販賣而陳列者，處7 年以下有期徒刑，得併科新臺幣
5 百萬元以下罰金。
犯前項之罪，因而致人於死者，處7 年以上有期徒刑，致重傷者
，處3 年以上12年以下有期徒刑。
因過失犯第1 項之罪者，處2 年以下有期徒刑、拘役或科新臺幣
30萬元以下罰金。
第 1 項之未遂犯罰之。
 附表一：被告黃桂龍之主文
┌──┬────────┬─────────────────┐
│編號│ 犯罪事實       │主    文                          │
├──┼────────┼─────────────────┤
│ 1  │如事實欄一（一）│黃桂龍販賣第二級毒品，處有期徒刑貳│
│    │所示之事實（以  │年拾月，未扣案之販賣第二級毒品所得│
│    │3,000 元之價格販│新臺幣參仟元沒收，如全部或一部不能│
│    │賣）            │沒收時，以其財產抵償之。          │
├──┼────────┼─────────────────┤
│ 2  │如事實欄一（二）│黃桂龍販賣第二級毒品，處有期徒刑貳│
│    │所示之事實（以  │年拾月，未扣案之販賣第二級毒品所得│
│    │5,000 元之價格販│新臺幣伍仟元沒收，如全部或一部不能│
│    │賣）            │沒收時，以其財產抵償之。          │
├──┼────────┼─────────────────┤
│ 3  │如事實欄一（三）│黃桂龍共同販賣第二級毒品，處有期徒│
│    │所示之事實（以  │刑貳年拾月，未扣案之門號○九八三一│
│    │3,000 元之價格販│二五二八六號行動電話壹支（含SIM 卡│
│    │賣）            │壹枚），與李明俊連帶沒收之，如全部│
│    │                │或一部不能沒收時，由黃桂龍與李明俊│
│    │                │連帶追徵其價額；未扣案之販賣第二級│
│    │                │毒品所得新臺幣參仟元與李明俊連帶沒│
│    │                │收，如全部或一部不能沒收時，以其與│
│    │                │李明俊之財產連帶抵償之。          │
├──┼────────┼─────────────────┤
│ 4  │如事實欄一（四）│黃桂龍販賣第二級毒品，處有期徒刑貳│
│    │所示之事實（以  │年拾月，未扣案之販賣第二級毒品所得│
│    │1,000 元之價格販│新臺幣壹仟元沒收，如全部或一部不能│
│    │賣）            │沒收時，以其財產抵償之。          │
├──┼────────┼─────────────────┤
│ 5  │如事實欄一（五）│黃桂龍販賣第二級毒品，處有期徒刑貳│
│    │所示之事實（以  │年拾月，未扣案之販賣第二級毒品所得│
│    │1,000 元之價格販│新臺幣壹仟元沒收，如全部或一部不能│
│    │賣）            │沒收時，以其財產抵償之。          │
└──┴────────┴─────────────────┘
 附表二：被告李明俊之主文
┌──┬────────┬─────────────────┐
│編號│ 犯罪事實       │主    文                          │
├──┼────────┼─────────────────┤
│ 1  │如事實欄一（三）│李明俊共同販賣第二級毒品，處有期徒│
│    │所示之事實（以  │刑柒年肆月，未扣案之門號○九八三一│
│    │3,000 元之價格販│二五二八六號行動電話壹支（含SIM 卡│
│    │賣）            │壹枚），與黃桂龍連帶沒收之，如全部│
│    │                │或一部不能沒收時，由李明俊與黃桂龍│
│    │                │連帶追徵其價額；未扣案之販賣第二級│
│    │                │毒品所得新臺幣參仟元與黃桂龍連帶沒│
│    │                │收，如全部或一部不能沒收時，以其與│
│    │                │黃桂龍之財產連帶抵償之。          │
├──┼────────┼─────────────────┤
│ 2  │如事實欄一（六）│李明俊販賣第二級毒品，處有期徒刑柒│
│    │所示之事實（以  │年肆月，未扣案之販賣第二級毒品所得│
│    │1,000 元之價格販│新臺幣壹仟元沒收，如全部或一部不能│
│    │賣）            │沒收時，以其財產抵償之。          │
├──┼────────┼─────────────────┤
│ 3  │如事實欄一（七）│李明俊販賣第二級毒品，處有期徒刑柒│
│    │所示之事實（以  │年肆月，未扣案之門號0000000│
│    │1,000 元之價格販│二八六號行動電話壹支（含SIM 卡壹枚│
│    │賣）            │），沒收之，如全部或一部不能沒收時│
│    │                │，追徵其價額；未扣案之販賣第二級毒│
│    │                │品所得新臺幣壹仟元沒收，如全部或一│
│    │                │部不能沒收時，以其財產抵償之。    │
├──┼────────┼─────────────────┤
│ 4  │如事實欄一（八）│李明俊販賣第二級毒品，處有期徒刑柒│
│    │所示之事實（以  │年肆月，未扣案之門號0000000│
│    │1,500 元之價格販│二八六號行動電話壹支（含SIM 卡壹枚│
│    │賣）            │），沒收之，如全部或一部不能沒收時│
│    │                │，追徵其價額；未扣案之販賣第二級毒│
│    │                │品所得新臺幣壹仟伍佰元沒收，如全部│
│    │                │或一部不能沒收時，以其財產抵償之。│
├──┼────────┼─────────────────┤
│ 5  │如事實欄二所示之│李明俊明知為禁藥而轉讓，處有期徒刑│
│    │事實            │柒月。                            │
└──┴────────┴─────────────────┘
 附表三：通訊監察譯文
┌──┬─────┬─────────────────────┬────┐
│編號│犯罪事實  │通訊監察譯文                              │來源出處│
├──┼─────┼─────────────────────┼────┤
│ 1  │如事實欄一│無                                        │        │
│    │（一）所示│                                          │        │
│    │之事實    │                                          │        │
├──┼─────┼─────────────────────┼────┤
│ 2  │如事實欄一│無                                        │        │
│    │（二）所示│                                          │        │
│    │之事實    │                                          │        │
├──┼─────┼─────────────────────┼────┤
│ 3  │如事實欄一│（1）98/11/27，14：05：38，被告李明俊（下 │警卷第  │
│    │（三）所示│     稱A，即0000000000號行動電話持有者）與│118 頁至│
│    │之事實    │     證人林文斌（下稱B，即0000000000號行動│第119頁 │
│    │          │     電話持有者）之通話內容：             │        │
│    │          │A：喂。                                   │        │
│    │          │B：你在哪。                               │        │
│    │          │A：我，啊你在哪，幹你娘雞巴。             │        │
│    │          │B：昨天睡著了。                           │        │
│    │          │A：怪我。                                 │        │
│    │          │B：你在哪，不然我過去拿。                 │        │
│    │          │A ：我跟你說我要過去，恁爸人到了，在樓下電│        │
│    │          │   話打到快燒了。                         │        │
│    │          │B：等整天，等不到。                       │        │
│    │          │A：等整天是我的問題嗎。                   │        │
│    │          │B：不然你人在哪裡，我過去拿。             │        │
│    │          │A：在楠梓。                               │        │
│    │          │B：什麼時候回高雄。                       │        │
│    │          │A：你不是說你要過來。                     │        │
│    │          │B：怎麼過，你開車我騎機車，要怎麼……。   │        │
│    │          │A：喔，這樣我油錢不划算呢。               │        │
│    │          │B：你有沒有要回高雄。                     │        │
│    │          │A：有啦，你煞比我還兇。                   │        │
│    │          │B：我哪有比你兇。                         │        │
│    │          │A ：那是你跟魷魚接觸的呢，啊你現在煞抹找我│        │
│    │          │。                                        │        │
│    │          │B：他有沒有拿給你。                       │        │
│    │          │A：有阿，我有沒有要拿去給你。             │        │
│    │          │B：好……乾脆不要補，你拿去就好。         │        │
│    │          │A：你說這樣就不對阿呢。                   │        │
│    │          │B：我也沒對你大聲，你說我怎樣。           │        │
│    │          │A ：你昨天2 點多打給我，我差不多4 點到你家│        │
│    │          │  ，我打電話是你沒有接電話的。            │        │
│    │          │B ：對阿，沒接是我的問題，是說現在你在哪，│        │
│    │          │   我過去跟你拿。                         │        │
│    │          │A：我就跟你說我在楠梓，是你說你要過來。   │        │
│    │          │B ：楠梓我怎麼過，我又沒車，棟阿說他要過去│        │
│    │          │。                                        │        │
│    │          │A：要過過來丫。                           │        │
│    │          │B：你跟他報好了。                         │        │
│    │          │A：接近後勁這邊。                         │        │
│    │          │C（棟阿）：喂，在楠梓哪裡。               │        │
│    │          │A：加工區。                               │        │
│    │          │C：我到楠梓加工區打給你還是。             │        │
│    │          │A：好。                                   │        │
├──┼─────┼─────────────────────┼────┤
│ 4  │如事實欄一│無                                        │        │
│    │（四）所示│                                          │        │
│    │之事實    │                                          │        │
├──┼─────┼─────────────────────┼────┤
│ 5  │如事實欄一│無                                        │        │
│    │（五）所示│                                          │        │
│    │之事實    │                                          │        │
├──┼─────┼─────────────────────┼────┤
│ 6  │如事實欄一│無                                        │        │
│    │（六）所示│                                          │        │
│    │之事實    │                                          │        │
├──┼─────┼─────────────────────┼────┤
│ 7  │如事實欄一│（1）98/10/28，17：01：54，證人王宗仁（下 │警卷第82│
│    │（七）所示│     稱A ，即0000000000號行動電話持有者） │頁、偵卷│
│    │之事實    │     與被告李明俊（下稱B ，即0000000000號 │一第63頁│
│    │          │     行動電話持有者）通話內容：           │至第64頁│
│    │          │B：仁阿，鳥阿的電話幾號。                 │        │
│    │          │A ：他說他現在在忙，他到寶貝熊要打電話給我│        │
│    │          │們。                                      │        │
│    │          │B：他有跟你說了嘛。                       │        │
│    │          │A：他有說了，他說不要那麼多了。           │        │
│    │          │B：要多少？                               │        │
│    │          │A：一半而已，昨天說的一半。               │        │
│    │          │B：你在哪裡。                             │        │
│    │          │A：我跟我同學在金沙。                     │        │
│    │          │（2）98/10/28，18：57：04，證人蔡永清（下 │        │
│    │          │     稱A ，即0000000000號行動電話持有者） │        │
│    │          │     與被告李明俊（下稱B ，即0000000000號 │        │
│    │          │     行動電話持有者）通話內容：           │        │
│    │          │A：我到了，到寶貝熊的門口了。             │        │
│    │          │B：（俊阿的聲）要還我們1千嘛。            │        │
│    │          │A：是的。                                 │        │
│    │          │B：有沒有要處理。                         │        │
│    │          │A ：還沒有領啊，看有沒有在忍我差一下，你是│        │
│    │          │俊哥還是仁哥？                            │        │
│    │          │B：好。                                   │        │
│    │          │（3）98/10/28，18：58：24，證人蔡永清（下 │        │
│    │          │     稱A ，即0000000000號行動電話持有者） │        │
│    │          │     與被告李明俊（下稱B ，即0000000000號 │        │
│    │          │     行動電話持有者）通話內容：           │        │
│    │          │A：我在寶貝熊門口等還是。                 │        │
│    │          │B：你在旁邊OK好了。                       │        │
│    │          │A：三角窗那間。                           │        │
│    │          │B：是。                                   │        │
├──┼─────┼─────────────────────┼────┤
│ 8  │如事實欄一│（1）98/12/15，20：52：49，證人郭家棟（下 │偵卷一第│
│    │（八）所示│     稱A ，即0000000000號行動電話持有者） │20頁    │
│    │之事實    │     與被告李明俊（下稱B ，即0000000000號 │        │
│    │          │     行動電話持有者）通話內容             │        │
│    │          │B：棟仔嗎？                               │        │
│    │          │A：恩。                                   │        │
│    │          │B：看你朋友還有沒有要。                   │        │
│    │          │A：哪一種？                               │        │
│    │          │B：你在吃的那一種。                       │        │
│    │          │A：剛剛怎麼沒跟我說呢？                   │        │
│    │          │B：我剛又拿半個，反正我現在那個啦。       │        │
│    │          │A：我人現在往五甲了欸。                   │        │
│    │          │B：我是說你朋友需要的話在打給我。         │        │
│    │          │A：我知道啊，需要啊。                     │        │
│    │          │B：那我拿過去給你。                       │        │
│    │          │A：你找那個魷魚啊。                       │        │
│    │          │B：不用了啦。                             │        │
│    │          │（2）98/12/15，20：59：37，證人郭家棟（下 │        │
│    │          │     稱A ，即0000000000號行動電話持有者） │        │
│    │          │     與被告李明俊（下稱B ，即0000000000號 │        │
│    │          │     行動電話持有者）通話內容             │        │
│    │          │B：我過去啦，在後門哪啊？                 │        │
│    │          │A：誠湖園你知道嘛。在麥當勞後面。         │        │
│    │          │B ：噢，我知道。他剛又跟我約五福路。你在那│        │
│    │          │等我一下就到了。                          │        │
│    │          │A：好。                                   │        │
│    │          │B：那你要多少？                           │        │
│    │          │（3）98/12/15，21：01：13，證人郭家棟（下 │        │
│    │          │     稱A ，即0000000000號行動電話持有者） │        │
│    │          │     與被告李明俊（下稱B ，即0000000000號 │        │
│    │          │     行動電話持有者）通話內容             │        │
│    │          │B：你朋友要還你多少？                     │        │
│    │          │A：我也不確定啊，剛才他是跟我說一張。     │        │
│    │          │B：用現金就對了啦？！我會用給你的。       │        │
│    │          │A：對啦，我知道啦。                       │        │
└──┴─────┴─────────────────────┴────┘